【裁判字號】    95,訴,347
【裁判日期】    950206
【裁判案由】    常業詐欺等
【裁判全文】
臺灣高雄地方法院刑事裁定               95年度訴字第347號
公  訴  人  臺灣高雄地方法院檢察署檢察官
被      告  甲○○
            乙○○
公訴人因被告等人涉犯常業詐欺案件，向本院提起公訴（94年度
偵字第13342號），本院裁定如下：
    主  文
公訴人應於本裁定送達後貳拾日內，補正如起訴書證據清單與待
證事實欄所載被告甲○○、乙○○涉嫌常業詐欺犯行之全部證據
。
    理  由
一、按起訴書，應記載犯罪事實及證據並所犯法條；次按檢察官
    就被告犯罪事實，應負舉證責任，並舉出證明之方法；法院
    於第一次審判期日前，認為檢察官指出之證明方法顯不足認
    定被告有成立犯罪之可能時，應以裁定定期通知檢察官補正
    ；逾期未補正者，得以裁定駁回起訴，刑事訴訟法第264 條
    第2 項第2 款及同法第161 條第1 項、第2 項分別定有明文
    。
二、公訴意旨略以：甲○○、乙○○、辛○○（移臺灣高雄地方
    法院審理）及張國忠（另移臺灣台北地方法院辦案審理）等
    人於高雄市前鎮區○○○路8 號26樓之2 設立「鼎泰國際有
    限公司」（下稱鼎泰公司），由甲○○、乙○○2 人擔任該
    公司前後任之負責人（甲○○自民國88年12月間至89年3 月
    15日間，後由乙○○自89年3 月中旬起出任），辛○○（洋
    名LISA、MONDY ，自89年1 月底起）、張國忠（洋名TOMMY
    ，自89年2 月底起）2 人則擔任業務主管，渠等4 人均實際
    參與公司營運並共同基於意圖為自己不法所有之共同犯意聯
    絡，明知鼎泰公司核准設立登記所營事業為：（一）投資顧
    問業，（二）企業經營管理顧問業，（三）徵信服務業，（
    四）資訊軟體服務業，（五）資料處理服務業，（六）電子
    資訊供應服務業，（七）國際貿易業，（八）首飾及貴金屬
    批發業等八項，未包括經營期貨信託事業、期貨經理事業、
    期貨顧問事業或其他期貨服務事業；並明知經營上開期貨等
    業務，須經主管機關之許可及發給許可證，方得營業，非期
    貨商不得經營期貨業務，竟連續自88年12月間起，假借經營
    期貨業務之名義，先每天在報紙刊登徵求「兼職文書」、「
    內勤抄寫員」、「兼職繕寫員」等不實廣告，使丙○○、己○○、戊○○、壬○○、庚○○○、孟令民、江淑惠、林佳
    樺、林心瑩、吳柏村、李力行、丁○○等不特定大眾誤以為
    真而前去應徵，待上班後由渠等安排林春金、李力行扮演新
    進人員共同向丙○○等人訛稱：鼎泰公司確有從事期貨交易
    業務，並代客戶下單至澳門之期貨交易市場，而投資外匯保
    證金交易獲利甚易，且已獲利頗多等云云；並慫恿丙○○等
    應徵者下單進場買賣外幣，使丙○○等人陷於錯誤，先匯寄
    所謂「外匯保證金」至少美金一萬元，至澳門指定銀行帳戶
    內，取得匯款單後，與澳門鴻福國際交易中心簽訂買賣外匯
    保證金合約，以完成開戶手續，並在鼎泰公司下單買賣日圓
    、英磅、瑞士法朗、歐元等外幣保證金交易業務，後丙○○
    等人如要下單買賣外幣時，即或經由上開主管協辦，或在公
    司直接下單，或以電話與鼎泰公司內「盤房」人員等人聯繫
    ，公司人員即經由盤房內之電腦報以外幣價格，再由丙○○
    等人指定購買口數後，由公司人員代填幣名、時價、買賣數
    額、買賣者之代號、密碼等於單據上，再以電話直接向澳門
    方面下單，其交易方式為下單買賣外幣之保證金每筆交易單
    位「每口」為美金500 元，過夜則每口1500美元，每次交易
    虧損如達交易保證金八成，即須補繳交易保證金，未做滿10
    0 口者，不得中途退出，每買賣一口手續費為美金80元，然
    卻未實際進行上述期貨交易。甲○○等人並以前開詐術為常
    業。丙○○等人皆約經過一段時日後，即發現上開外幣保證
    金虧損殆盡，辛○○等人即再要求買者應即匯入美金，丙○○等人屢匯屢賠，始發覺有異而知受騙，遂向調查局提出檢
    舉，嗣於89年4 月19日、8 月17日經調查局在上址查獲，並
    扣得鼎泰公司執照2 份、鼎泰公司營利事業登記證2 份、鼎
    泰公司章程1 份、鴻福國際交易中心合約書3 份、簡報及統
    計冊1 本、員工之出勤卡1 冊、員工資料表1 冊、工作申請
    表2 冊、營運簡介1 冊、佣金獎金福利辦法1 冊、交易同意
    書1 冊、鴻福國際交易中心信用戶口同意書等相關資料1 冊
    、賣匯水單等申請書1 冊、當天交易紀錄表1 冊、交易口數
    單1 冊、客戶買賣紀錄單1 冊、客戶申請外匯帳戶資料等書
     類1冊、客戶當日交易紀錄9 冊、買入賣出指令3 冊、交易
    電腦主機操作程序1 冊、股東分配獎金紀錄1 冊、新帳戶之
    帳號申請1 冊、空白之買賣指令單1 冊、客戶下單錄音帶14
    卷、客戶交易單據1 冊、客戶交易單據1 冊、歐麗卿聯絡簿
    1 冊、電腦主機硬碟1 具、應徵人員紀錄1 份、87 年7月份
    通連紀錄1 份、人事資料1 份、應徵人員電話內容1 份、登
    報廣告及應徵電話1 份、登報廣告資料1 份、交易室（抄寫
    室）分配表1 份、交易盈虧表1 份、電話帳單及通話明細1
    份、網路收費表1 份、電匯單回條1 張、代客買賣外匯下單
    錄音帶1 袋等，因認被告甲○○、乙○○二人均設有刑法第
    三百四十條之常業詐欺罪嫌。
三、惟查，本案公訴人向本院起訴時，僅有隨案移送臺灣高雄地
    方法院檢察署93年偵字第11178 、94年偵字第13342 號及臺
    灣高等法院高雄分院93年上訴字第237 號卷宗，其內僅有部
    分被告乙○○、甲○○等人之供述，並無如起訴書證據清單
    與待證事實欄所載之任何被害人指述、下單憑據、對帳單、
    收據、交易帳單、匯款單及扣案物品等等證據，檢察官指出
    之證明方法顯不足認定被告有成立犯罪之可能，本院無從審
    理，爰於第一次審判期日前，依刑事訴訟法第161 條第2 項
    之規定，裁定如主文。
中    華    民    國    95    年    2     月    6     日
                  鳳山刑事第一庭  審判長法  官  陳志銘
                                        法  官  林芳華
                                        法  官  林勇如
以上正本證明與原本無異。
不得抗告。
中    華    民    國    95    年    2     月    6     日
                                        書記官  許雅惠


司法院資訊處製作；財團法人民間司法改革基金會備份。
